臺灣臺北地方法院交通事件裁定　　　　　　　　　　九十三年度交聲字第三八八號
　　異議人即　甲○○
　　受處分人
右列異議人即受處分人因違反道路交通管理處罰條例案件，對於臺北市交通事件裁決
所中華民國九十三年四月八日所為之處分（原處分案號：北市裁三字第裁二二－Ａ七
Ｌ二００一一九號），聲明異議，本院裁定如左：
    主    文
異議之聲明駁回。
    理    由
一、異議人即受處分人甲○○聲明異議意旨以：我於民國九十三年二月二十一日十九
    時許，駕駛車號ＤＨ－二八五一號汽車行經建國高架橋下與市○○道○○路口處
    ，停於路口停止線後內側車道第四輛車位置等紅燈時，突有一名警員由內側車道
    紅路燈架下行經斑馬線後，於道路中央穿越車陣沿道路分道標線朝我所駕駛之車
    輛子走過來，並示意搖下車窗告知我有開車使用行動電話之違規，且指出我所使
    用之行動電話上燈光尚未熄滅為證，要求我出示駕照。我當場表示未使用該行動
    電話交談，而行動電話上之按鍵只要碰觸到即會發光，此時因號誌轉換為綠燈因
    擋住後面車輛，警員遂要求本人將車輛由內側車道向外移動於路旁停靠，當場開
    具Ａ七Ｌ二００一一九號違規通知單要我簽收，我一度拒收並向警員說明未曾違
    規使用行動電話，然不為警員所接受，並表示我可不簽收，若有不服可向交通裁
    決所申訴，我因急於返家遂收下通知單離開。經向交通裁決所申訴後仍不服其裁
    決，理由如下：、該警員僅憑舉發當時我所使用之行動電話上燈光尚未熄滅，
    即行認定我開車使用手機交談，並未提出錄影或照片之相關證據佐證，顯屬其個
    人主觀之認定。、經我事後向租用門號之和信電訊股份有限公司調閱當日通聯
    記錄（詳如卷附）核對舉發違規之時間「十九時二十八分」，往前三十分鐘記錄
    觀中僅有一通十九時二十四分十六秒起通話十六秒鐘之通聯記錄，該時間點乃我
    停車靜止於路口停止線後內側車道之第四部車時，顯見我並未於行駛間使用行動
    電話撥接。我平日使用行動電話均有免持聽筒之擴音功能，縱於駕駛間要使用
    ，亦無須手持話筒通話。綜上所述，警員僅憑一己經驗認定我有手持行動電話撥
    接之事實，顯然有誤等語。
二、按汽車駕駛人於行駛道路時，使用手持式行動電話進行撥接或通話者，處新臺幣
    三千元罰鍰，道路交通管理處罰條例第三十一條之一第一項定有明文。
三、經查：
(一)原處分機關臺北市交通事件裁決所裁決意旨以：本件受處分人甲○○駕駛車號Ｄ
    Ｈ－二八五一號自用小客（貨）車，於九十三年二月二十一日十九時二十八分許
    在臺北市○○○路○段處，遭警舉發有「汽車駕駛人於行駛公路時，使用手持式
    行動電話」之違規，嗣其於舉發通知單上所載應到案日期前提出申訴，經函請舉
    發單位調查結果，仍認其有前揭違規行為，乃依違反道路交通管理處罰條例第三
    十一條之一第一項規定裁處其罰鍰新臺幣三千元等語。
(二)異議人固自承於上揭時、地有為警攔停之事實，惟否認有如警員舉發之駕駛汽車
    時使用手持式行動電話違規之行為，並舉其所租用之行動電話租用門號0000
    000000通聯記錄為證。本件異議人遭警員掣單舉發違規之時間為九十三年
    二月二十一日十九時二十八分（詳見卷附違規通知單影本），而依卷附異議人所
    提出之行動電話門號0000000000通話明細影本一件所示，異議人於舉
    發違規之同日十九時二十四分十六秒確有「發話」予行動電話門號000000
    0000，通話時間為十六秒；再依卷附異議人於九十三年三月五日向原處分機
    關所提出之臺北市交通事件裁決交通違規案件陳述書影本一紙之陳述內容補充摘
    要記載：「紅燈時車子靜止停於路邊查看訊息，應不符" 汽車駕駛人於行駛道路
    時使用手持式行動電話進行撥接" 。」，顯與其聲明異議之理由不符。而依上開
    通話明細所顯示之「九十三年二月二十一日十九時二十四分十六秒發話予行動電
    話門號0000000000，通話時間為十六秒。」之事實，異議人於申訴時
    所稱正在查看行動電話之訊息等語，或於本件聲明異議之理由謂未撥接電話而手
    機自己亮起等語，均與事實不符。
(三)按舉發單上所填之違規時間，常係警員製作舉發單之當時時刻，非必指道路使用
    人真正違規行為之時間點。依異議人於聲明異議狀中自承：「... 警員由內側車
    道紅路燈架下行經斑馬線後，於道路中央穿越車陣沿道路分道標線朝本人所駕駛
    之車輛子走過來，... 此時因號誌轉換為綠燈因擋住後面車輛，警員遂要求本人
    將車輛由內側車道向外移動於路旁停靠... 並掣單舉發..。」等語，對照其所提
    通話明細影本之時間，於警員穿越層層車道之距離、要求其靠邊停車及拿出證件
    等情經過後，警員於舉發單上填製舉發違規時間十九時二十八分，距離異議人於
    同日十九時二十四分十六秒發話通話十六秒之時間，僅相距不逾四分鐘，則警員
    於目視道路汽車駕駛人有上開違規之行為，到攔停舉發中間所相差之時間，除非
    調取通話明細以顯示正確之發（受）話時間，否則依警員舉發違規所推測之時間
    ，其間之差距，仍係符合經驗法則上之合理誤差，異議人以該舉發違規之時間辯
    稱自己未曾有發話之事實，顯無可採。
(四)再依卷附臺北市政府警察局交通警察大隊中山交通分隊違規事件答辯書報告表所
    載，本件舉發警員吳明華陳述因本件是攔停舉發之案件，並非以相機拍照舉證，
    故無錄影或照片可供佐證，且警員亦十分肯定異議人當時確實在撥接行動電話，
    始將其攔下。蓋交通警員掣單舉發違反道路交通管理處罰條例所列之違規事實，
    本質上為行政處分，係公務員基於職務上權力，依法就特定之具體事件所為具有
    公法上效果之單方行政行為，基於公務員為公法上行為具有公信力之原則，該行
    政處分當可被推定為真正，其據以依法處分之事實認定亦為真正無誤，本此公信
    原則，乃立法者賦予行政機關制定違反道路交通事件統一裁罰基準及處理細則，
    使勤務警員得當機處分（如該細則第二十三條）以達其維護交通秩序、安全之行
    政目的，反之，若謂公務員一切行政行為均需預留證據以證其實，則國家行政勢
    必窒礙難行，則執勤警員本其維護通秩序、安全職責所為之舉發，自應受到合法
    、正確之推定，異議人所辯上情，要屬事後卸責之詞，不足採信。
四、綜上所述，異議人確有於前述時、地駕駛汽車行駛道路時，使用手持式行動電話
    進行撥接之違規行為，從而，原處分機關依前揭道路交通管理處罰條例第三十一
    條之一第一項及違反道路交通管理事件統一裁罰基準表等規定，裁處其罰鍰新臺
    幣三千元，核無違誤，其異議之聲明為無理由，應予駁回。
據上論斷，應依道路交通案件處理辦法第十九條前段裁定如主文。
中      華      民      國    九十三    年      八      月    二十六    日
                                    臺灣臺北地方法院刑事第十一庭
                                        法  官  朱夢蘋
右正本證明與原本無異。
如不服本裁定，應於裁定送達後五日內向本院提出抗告狀。
                                        書記官  周小玲
中　　　華　　　民　　　國　　九十三　　年　　　八　　　月　　二十六　　日
